# 超额亏损金额与其他直接计入所有者权益损失金额，均大于权益法核算的长期股权投资...

提问人：jh_lixy 时间：2016-01-03 19:22:54
超额亏损金额与其他直接计入所有者权益损失金额，均大于权益法核算的长期股权投资账面价值，如何处理？

回答人：chenyiwei
这个问题没有明确规定，一般建议先确认投资收益（以将长期股权投资账面价值减记至零为限），如果确认全部投资损失后长期股权投资余额尚未减到零，则可以进一步确认其他综合收益负数等变动金额。